【裁判字號】    89,自緝,185
【裁判日期】    890426
【裁判案由】    詐欺
【裁判全文】
臺灣臺中地方法院刑事判決                        八十九年度自緝字第一八五號
    自  訴  人  戊○○
    被      告  丙○○
右列被告因詐欺案件，經自訴人提起自訴，本院判決如左：
    主  文
丙○○無罪。
    理  由
一、自訴意旨略以：丁○○（偏名為乙○○）於八十五年八月間至自訴人在台中市○○路六十號所經營之喬治萊男女衣飾鞋飾名店，佯稱其專營休閒鞋類經銷，使自
    訴人陷於錯誤，向乙○○訂購休閒鞋一批，價款合計新台幣一十三萬五千元整，
    由自訴人以現金一次支付，約定最遲於八十五年九月底前交貨完畢，詎屆交貨期
    日，丁○○藉故拖延，避不見面，經多次尋覓，丁○○始經由其父丙○○表示，
    要退還價款，即交付王阿柴為發票人、付款人為高雄銀行前鎮分行、票號ＡＩＰ
    0000000號、到期日為八十五年十月三十一日、票面額一十三萬五千元之
    支票乙張予自訴人，屆期提示不獲兌現，方知該票據早於八十五年九月二十七日
    拒絕往來，因認被告丙○○涉有共同詐欺罪嫌。
二、按犯罪事實，應依證據認定之，無證據不得推定其犯罪事實，又不能證明被告犯
    罪者，應為無罪之諭知，刑事訴訟法第一百五十四條、第三百零一條第一項定有
    明文。而自訴人在刑事訴訟上為原告之身分，對於其所訴之事實應舉出證據，不
    得僅憑自訴人之陳述作為認定事實之唯一證據，最高法院亦著有七十二年度台上
    字第四三二二號判決可資參酌。本件自訴人戊○○認被告丙○○涉有詐欺罪嫌，
    無非以上開被告所交付之支票乙紙業已於八十五年九月二十七日拒絕往來為其論
    據。訊據被告丙○○固不否認上開支票係伊所交付，然堅決否認有何施用詐術之
    情事，辯稱：係其子丁○○請求轉交自訴人，伊並未施用何詐術等語。經查：
    自訴人雖指稱係向丁○○訂貨一批，價約十三萬五千元，惟迄言詞辯論期日，自
    訴人迄未提出訂貨之證明，本院依其所提出之地址傳喚證人己○○、甲○○，傳
    票均送至轄區派出所收受，自訴人又未能偕同證人出庭，以證實確有向丁○○訂
    貨十三萬五千元之事實；而被告丙○○則供稱，上開票據係因自訴人向其子丁○○訂購休閒鞋一批，總價約二百萬元左右，付七萬元訂金，嗣後因自訴人不訂，
    要求退訂金，丁○○即交付上開向他人所收之客票，請伊轉交自訴人，伊不識王
    阿柴之人。揆諸上開判例意旨，自訴人既不能證明確有向乙○○訂購十三萬五千
    元之休閒鞋類（被告稱係二百萬元，自訴人稱係十三萬五千元，二者未必有包含
    關係），而被告丙○○又僅係將其子乙○○交付客票轉交，對於該客票是否拒絕
    往來，既無積極證據證明其知情，亦難認其有何施用詐術情事；此外，復查無其
    他積極事證足以證明被告丙○○有何詐欺犯行，因不能證明被告丙○○有自訴人
    所指犯行，自應為被告丙○○無罪之諭知。
三、自訴人經合法傳喚無正當理由不到庭，爰不待其陳述逕行判決。
據上論斷，應依刑事訴訟法第第三百三十一條第一項後段、第三百四十三條、第三百
零一條第一項，判決如主文。
中      華      民      國      八十九      年      四      月  二十六  日
                                  臺灣臺中地方法院刑事第四庭
                                    法  官  陳  學  德
右正本證明與原本無異。
如不服本判決，應於判決送達後十日內向本院提出上訴狀，上訴於臺灣高等法院臺中
分院( 須附繕本 )。
                                    書記官
中      華      民      國      八十九      年      四      月  二十七  日


司法院資訊處製作；財團法人民間司法改革基金會備份。
